# 关于不合规费用支出

提问人：709046552 时间：2020-10-28 08:05:09
陈版，实务中，对于没有发票或者发票不合规的一些费用支出，财务审计需要进行账务调整吗？

回答人：chenyiwei
虽然没有发票或者发票不合规，但可以证明这些业务真实发生的（如款项已经实际支付），则会计上仍应予以合理反映，列入损益，不能因此不将这些费用入账。